臺灣臺北地方法院民事判決　　　　　　　96年度訴字第8882號
原　　　告　　台北富邦商業銀行股份有限公司
法定代理人　　甲○○
訴訟代理人　　丁○○
被　　　告　　鴻發工程有限公司
兼法定代理人　丙○○
被　　　告　　乙○○
上　一　人
訴訟代理人　　丙○○
上列當事人間請求清償借款事件，本院於民國96年12月27日言詞
辯論終結，判決如下：
    主      文
被告應連帶給付原告新臺幣伍拾萬貳仟柒佰陸拾柒元及如附表
所示之利息、違約金。
訴訟費用由被告連帶負擔。
本判決第一項於原告以新臺幣貳拾伍萬元或同面額之中央政府建
設公債九十三年度甲類第七期債票供擔保後，得假執行。
    事實及理由
壹、程序方面：
一、按當事人得以合意定第一審管轄法院。但以關於由一定法律
    關係而生之訴訟為限。前項合意，應以文書證之，民事訴訟
    法第24條定有明文。依被告所簽具與原告之借據約定書第11
    條約定，因本契約涉訟時合意以原告總行所在地之地方法院
    為第一審管轄法院，經查，原告總行所在地位於臺北市中山
    區○○○路○段，為本院之轄區，故本院自有管轄權。
貳、得心證之理由：
一、原告聲明：如主文所示；願提供現金或同面額之中央政府建
    設公債93年度甲類第7期債票為擔保，請准宣告假執行。並
    陳述：
    （一）被告鴻發工程有限公司（下稱被告公司）邀同被告劉
          伍發、乙○○為連帶保證人於民國94年5月5日向被告
          借款新臺幣（下同）200萬元，期限至97年5月4日止
          ，自借款日起，以每1個月為1期，依年金發按月攤還
          本息。第1年利息按年息5.5％固定計息，第2年起利
          息按原告牌告基準利率加碼1.89％機動計算，依年金
          法計算月付金，每月計付一次，並約定嗣後原告調整
          上開牌告利率時，應自調整之日起按新利率加碼原利
          率計算，另約定遲延履行時，除仍按上開利率計息外
          ，逾期在6個月以內者，按上開利率10％，逾期在6個
          月以上者，按上開利率20％加計違約金。復約定被告
          公司如有停止或遲延全部或一部債務本金，或拒絕承
          兌、付款時，喪失期限利益債務視為全部到期。
    （二）詎料，被告公司於96年8月5日起，為依約繳付本息，
          屢經催討均置之不理，依約定被告公司喪失期限利益
          ，債務視為全部到期，目前尚欠532,767元及如附表
          所示之利息、違約金未清償。被告丙○○及乙○○為
          其連帶保證人，依法自應負連帶清償責任。
二、被告均聲明：原告之訴及假執行聲請均駁回，並陳述：承認
    原告之請求金額，希望能延後一年清償本金，一年內先繳付
    利息。
三、原告主張之事實，業據其提出與所述相符之借據、約定書、
    公司變更事項登記表及戶籍謄本為證；被告對於本金、利息
    及違約金不爭執，空言以一年內先繳付利息，延後一年清償
    本金置辯，不足採信。本院審酌上開證物，堪信原告主張之
    事實為真正。從而，原告依消費借貸及連帶保證法律關係請
    求被告連帶給付如主文所示之本金、利息及違約金洵屬有據
    ，應予准許。
四、原告陳明願供擔保，聲請宣告假執行，核無不合，爰酌定相
    當擔保金額准許之。
、據上論結：原告之訴為有理由，依民事訴訟法第385條第1項
    前段、第390條第2項、第85條第2項，判決如主文。
中　　華　　民　　國　　96　　年　　12　　月　　31　　日
                  民事第三庭    法　官　鄭佾瑩
以上正本係照原本作成
如對本判決上訴，須於判決送達後20日內向本院提出上訴狀
中　　華　　民　　國　　96　　年　　12　  月　　31　　日
                                書記官　高雲龍
